# 请教高手，国企减资形式退股，如何操作，谢谢？

提问人：wdrenzhe 时间：2011-07-15 17:00:28
请教高手，国企占某公司10%股权（其他为自然人股权），现拟从该公司减资形式退股，如何操作，谢谢？评估结果需要国资委备案吗？

回答人：chenyiwei
对标的企业的净资产进行评估以确定其公允价值，股东之间以及该国有股东与标的企业之间通过协商确定退股款的金额及支付方式，履行公司法规定的减资程序（如果涉及外商投资企业的，还需经过商务主管部门批准）。 资产评估及其备案要求可参考《企业国有资产评估管理暂行办法》（国务院国资委令第 12 号）、国务院国资委《关于加强企业国有资产评估管理工作有关问题的通知》（国资委产权[2006]274号）等相关规定。